ko: 메트로놈 출력 방식: 블루투스; 내장 스피커; 헤드폰 출력; 라인 아웃; MIDI/USB; 진동; 시각 전용(무음); 기타
pl: Metoda wyjścia metronomu: Bluetooth; Wbudowany głośnik; Wyjście słuchawkowe; Wyjście liniowe; MIDI/USB; Wibracje; Tylko wizualne (bezgłośne); Inne
cs: Metoda výstupu metronomu: Bluetooth; Integrovaný reproduktor; Výstup na sluchátka; Linkový výstup; MIDI/USB; Vibrace; Pouze vizuální (tiché); Jiné
lt-LT: Metronomo išvesties metodas: „Bluetooth“; Integruotas garsiakalbis; Ausinių išvestis; Linijinė išvestis; MIDI / USB; Vibracija; Tik vaizdinis (tylus); Kita
ru: Метод вывода метронома: Bluetooth; Встроенный динамик; Выход для наушников; Линейный выход; MIDI/USB; Вибрация; Только визуальный (без звука); Другое
tr: Metronom çıkış yöntemi: Bluetooth; Dahili hoparlör; Kulaklık çıkışı; Hat çıkışı; MIDI/USB; Titreşim; Yalnızca görsel (sessiz); Diğer
ja: メトロノーム出力方法: Bluetooth; 内蔵スピーカー; ヘッドホン出力; ライン出力; MIDI/USB; バイブレーション; 視覚のみ (サイレント); その他
pt-BR: Metrônomo método de saída: Bluetooth; Alto-falante embutido; Saída para fone de ouvido; Saída de linha; MIDI/USB; Vibração; Apenas visual (silencioso); Outro
pt-PT: Método de saída do metrónomo: Bluetooth; Altifalante integrado; Saída de auscultadores; Saída de linha; MIDI/USB; Vibração; Apenas visual (silencioso); Outro
de: Ausgabemethode des Metronoms: Bluetooth; Integrierter Lautsprecher; Kopfhörerausgang; Line-Out; MIDI/USB; Vibration; Nur optisch (lautlos); Sonstiges
vi: Phương pháp xuất tín hiệu của máy đếm nhịp: Bluetooth; Loa tích hợp; Đầu ra tai nghe; Cổng line out; MIDI/USB; Rung; Chỉ hiển thị (im lặng); Khác
sv: Metronomens utmatningsmetod: Bluetooth; Inbyggd högtalare; Hörlursuttag; Linjeutgång; MIDI/USB; Vibration; Endast visuell (tyst); Annat
en: Metronome output method: Bluetooth; Built-in speaker; Headphone output; Line out; MIDI/USB; Vibration; Visual only (silent); Other
hu: Metronóm kimeneti módja: Bluetooth; Beépített hangszóró; Fejhallgató kimenet; Vonalkimenet; MIDI/USB; Rezgés; Csak vizuális (néma); Egyéb
fr: Mode de sortie du métronome: Bluetooth; Haut-parleur intégré; Sortie casque; Sortie de ligne; MIDI/USB; Vibration; Visuel uniquement (silencieux); Autre
sl-SI: Način izhoda metronoma: Bluetooth; Vgrajen zvočnik; Izhod za slušalke; Linijski izhod; MIDI/USB; Vibracija; Samo vizualno (tiho); Drugo
zh-TW: 節拍器輸出方式: 藍牙; 內建喇叭; 耳機輸出; 線路輸出; MIDI/USB; 震動; 僅視覺顯示 (靜音); 其他
th: วิธีส่งออกเมโทรโนม: บลูทูธ; ลำโพงในตัว; ช่องเสียบหูฟัง; ไลน์เอาต์; MIDI/USB; การสั่น; เห็นภาพอย่างเดียว (ไม่มีเสียง); อื่นๆ
fi: Metronomin äänentoistotapa: Bluetooth; Sisäänrakennettu kaiutin; Kuulokeulostulo; Linjaulostulo; MIDI/USB; Värinä; Vain visuaalinen (äänetön); Muu
hr-HR: Metoda izlaza metronoma: Bluetooth; Ugrađeni zvučnik; Izlaz za slušalice; Linijski izlaz; MIDI/USB; Vibracija; Samo vizualno (tiho); Ostalo
da: Metronomens outputmetode: Bluetooth; Indbygget højttaler; Hovedtelefonudgang; Line-out; MIDI/USB; Vibration; Kun visuel (lydløs); Andet
nb: Metronomutgangsmetode: Bluetooth; Innebygd høyttaler; Hodetelefonutgang; Linjeutgang; MIDI/USB; Vibrasjon; Kun visuell (stille); Annet
ro-RO: Metoda de ieșire a metronomului: Bluetooth; Difuzor încorporat; Ieșire pentru căști; Ieșire de linie; MIDI/USB; Vibrație; Doar vizual (silențios); Altele
el: Τύπος εξόδου σήματος μετρονόμου: Bluetooth; Ενσωματωμένο ηχείο; Έξοδος ακουστικών; Line out; MIDI/USB; Δόνηση; Μόνο οπτική (αθόρυβη); Άλλο
bg-BG: Метод за изход на метроном: Bluetooth; Вграден високоговорител; Изход за слушалки; Линеен изход; MIDI/USB; Вибрация; Само визуално (безшумно); Друго
zh-CN: 节拍器输出方法: 蓝牙; 内置扬声器; 耳机输出; 线路输出; MIDI/USB; 振动; 仅视觉（静音）; 其他
it: Metodo di uscita del metronomo: Bluetooth; Altoparlante integrato; Uscita cuffie; Uscita linea; MIDI/USB; Vibrazione; Solo visivo (silenzioso); Altro
sk-SK: Metóda výstupu metronómu: Bluetooth; Vstavaný reproduktor; Výstup na slúchadlá; Linkový výstup; MIDI/USB; Vibrácie; Len vizuálne (tiché); Iné
es: Método de salida del metrónomo: Bluetooth; Altavoz integrado; Salida de audífonos; Salida de línea; MIDI/USB; Vibración; Solo visual (silencioso); Otro
nl: Metronoom uitvoermethode: Bluetooth; Ingebouwde luidspreker; Koptelefoonuitgang; Line-out; MIDI/USB; Trilling; Alleen visueel (stil); Overige